Config:
  hfst:
    Gen: ../../../src/generator-dict-gt-norm.hfst
    Morph: ../../../src/analyser-dict-gt-norm.hfst
  xerox:
    Gen: ../../../src/generator-dict-gt-norm.xfst
    Morph: ../../../src/analyser-dict-gt-norm.xfst
    App: lookup

Tests:

+V+Inf kuˊikettiđ
+V+Ind+Prs+Sg1 kuˊikettâm
+V+Ind+Prs+Sg2 kuˊikettah
+V+Ind+Prs+Sg3 kuuiket
+V+Ind+Prs+Du1 kuˊiketteen
+V+Ind+Prs+Du2 kuuiketvettee
+V+Ind+Prs+Du3 kuˊikettává
+V+Ind+Prs+Pl1 kuˊikettep
+V+Ind+Prs+Pl2 kuuiketvetteđ
+V+Ind+Prs+Pl3 kuˊiketteh
+V+Ind+Prt+Sg1 kuˊikettim
+V+Ind+Prt+Sg2 kuˊikettih
+V+Ind+Prt+Sg3 kuˊikettij
+V+Ind+Prt+Du1 [kuˊikettáim, kuˊikettááid]
+V+Ind+Prt+Du2 [kuˊikettáid, kuˊikettááid]
+V+Ind+Prt+Du3 [kuˊikettáin, kuˊikettááin]
+V+Ind+Prt+Pl1 kuˊikettijm
+V+Ind+Prt+Pl2 kuˊikettijd
+V+Ind+Prt+Pl3 kuˊikettii
+V+Cond+Sg1 kuˊikettiččim
+V+Cond+Sg2 kuˊikettiččih
+V+Cond+Sg3 kuˊikettičij
+V+Cond+Du1 [kuˊikettiččijm, kuˊikettiččiijm]
+V+Cond+Du2 [kuˊikettiččijd, kuˊikettiččiijd]
+V+Cond+Du3 [kuˊikettiččijn, kuˊikettiččiijn]
+V+Cond+Pl1 kuˊikettiččijm
+V+Cond+Pl2 kuˊikettiččijd
+V+Cond+Pl3 kuˊikettiččii
+V+Pot+Sg1 kuˊikettižžeem
+V+Pot+Sg2 kuˊikettižžeeh
+V+Pot+Sg3 kuˊikettiš
+V+Pot+Du1 kuˊikettižžeen
+V+Pot+Du2 kuˊikettišvettee
+V+Pot+Du3 kuˊikettižává
+V+Pot+Pl1 kuˊikettižžep
+V+Pot+Pl2 kuˊikettišvetteđ
+V+Pot+Pl3 kuˊikettižeh
+V+Imprt+Sg1 kuˊikettum
+V+Imprt+Sg2 kuuiket
+V+Imprt+Sg3 kuˊikettus
+V+Imprt+Du1 kuˊikettee
+V+Imprt+Du2 kuˊikettoon
+V+Imprt+Du3 kuˊikettus
+V+Imprt+Pl1 kuˊikettop
+V+Imprt+Pl2 kuˊikettiđ
+V+Imprt+Pl3 kuˊikettus
+V+Ind+Prs+ConNeg kuuiket
+V+Ind+Prt+ConNeg kuˊikettâm
+V+Cond+ConNeg kuˊikettiččii
+V+Pot+ConNeg kuˊikettižžii
+V+PrsPrc [kuˊiketteijee, kuˊikettijee]
+V+PrfPrc kuˊikettâm
+V+Actio kuˊikettem
+V+Actio+Ess kuuiketmin
+V+Actio+Loc kuuiketmist
+V+Actio+Ill kuuiketmân
+V+Ger kuuiketdijn
+V+VAbess kuuikethánnáá
